【裁判字號】    99,簡上,329
【裁判日期】    990827
【裁判案由】    妨害名譽
【裁判全文】
臺灣高雄地方法院刑事判決             99年度簡上字第329號
上  訴  人  臺灣高雄地方法院檢察署檢察官
被      告  甲○○
上列上訴人因被告妨害名譽案件，不服本院高雄簡易庭中華民國
99年5 月31日99年度審簡字第938 號第一審刑事簡易判決（聲請
簡易判決處刑書案號：臺灣高雄地方法院檢察署98年度偵字第34
318 號），提起上訴，本院管轄之第二審合議庭判決如下：
    主  文
上訴駁回。
    事實及理由
一、按被告以外之人（包括證人、鑑定人、告訴人、被害人及共
    同被告等）於審判外之陳述雖不符刑事訴訟法第159 條之1
    至之4 等4 條之規定，而經當事人於審判程序同意作為證據
    ，法院審酌該言詞陳述或書面陳述作成時之情況，認為適當
    者，得為證據。而當事人、代理人或辯護人於法院調查證據
    時，知有前項不得為證據之情形，而未於言詞辯論終結前聲
    明異議者，視為有前項之同意，刑事訴訟法第159 條之5 定
    有明文。查本判決後述所引用供述形式之文書證據，其性質
    雖屬傳聞證據，且當事人均已知上述證據乃傳聞證據，而未
    於言詞辯論終結前聲明異議，本院審酌上開文書證據並無遭
    變造或偽造情事，認為以之作為本件論証之證據，均與待證
    事實具有關聯性，作為本案之證據亦屬適當，揆諸前開規定
    ，上開證據均具有證據能力。
二、本案經本院審理結果，認第一審判決以被告甲○○犯刑法第
    309 條第1 項公然侮辱罪，判處罰金新臺幣（下同）8000元
    ，並諭知如易服勞役，以1000元折算1 日，其認事用法及量
    刑均無不當，應予維持，並引用第一審判決書記載之事實及
    理由（如附件，含檢察官聲請簡易判決處刑書）。
三、上訴意旨略以：本案係導因於先前之交通事故，告訴人與被
    告在法院審理此交通事故之民事賠償時，再出侮辱告訴人之
    言語，且迄未作分文賠償，顯見被告就交通事故及本件公然
    侮辱均無悔意，態度難謂良好，原審僅量處8000元罰金，不
    足生警惕之作用，有再斟酌之餘地等語。
四、惟按關於刑之量定，係實體法上賦予法院得為自由裁量之事
    項，倘其未有逾越法律所規定之範圍，或濫用其權限，即不
    得任意指摘為違法（最高法院75年度台上字第7033號判例意
    旨參照）。且在同一犯罪事實與情節，如別無其他加重或減
    輕之原因，下級審量定之刑，亦無過重或失輕之不當情形，
    則上級審法院對下級審法院之職權行使，原則上應予尊重（
    最高法院85年度台上字第2446號判決意旨參照）。經查，本
    件被告妨害名譽犯行，事證明確，原審因而依刑事訴訟法第
    449 條1 項前段、第3 項、第454 條第2 項，刑法第309 條
    第1 項、第42條第3 項前段，刑法施行法第1 條之1 第1 項
    、第2 項前段，並審酌被告僅因細故，於不特定人得共見共
    聞之場所，出言辱罵告訴人乙○○，足以貶損告訴人於社會
    上之人格及地位，致告訴人受有精神上之痛苦，其行為誠屬
    可議，顯見尚欠缺尊重他人人格之觀念，且迄今尚未與告訴
    人達和解等一切情狀，量處罰金8000元，並諭知易服勞役之
    折算標準，已就量刑輕重之準據，論述綦詳，並在法定刑內
    科處其刑，經核於法並無不合，亦難謂有何失當之處，是檢
    察官上訴意旨，指摘被告於他案之犯後態度不佳及原審量刑
    過輕，請求撤銷原審判決，均為無理由，應予駁回。
五、末按第二審判決書，得引用第一審判決書所記載之事實、證
    據及理由，對案情重要事項第一審未予論述，或於第二審提
    出有利於被告之證據或辯解不予採納者，應補充記載其理由
    ，刑事訴訟法第373條定有明文，併此敘明。
據上論斷，依刑事訴訟法第455 條之1 第1 項、第3 項、第368
條、第364 條、第373 條，判決如主文。
本案經檢察官李英霆到庭執行職務。
中    華    民    國    99    年    8     月    27    日
                  刑事第十八庭    審判長法  官  李東柏
                                        法  官  周佳佩
                                        法  官  王  琁
不得上訴。
上正本證明與原本無異。
中    華    民    國    99    年    8     月    30    日
                                        書記官  林修弘
附錄本判決論罪之法條全文：
中華民國刑法第309條第1項（公然侮辱罪）
公然侮辱人者，處拘役或 3 百元以下罰金。

司法院資訊處製作；財團法人民間司法改革基金會備份。
